---
title: "Análise da precisão"
output: html_notebook
authors: Ana Isadora Godoy, André Leite, Dayana Souza, Icaro Forte, Pedro Lira
---

```{r}
library(tidyverse)
library(here)
library(modelr)
library(broom)

theme_set(theme_bw())
```

## Os dados


```{r carrega}
reclamacoes_raw = read_csv(here("data/reclamacoes-raw/reclamacoes-raw.csv"))
avaliacoes_raw = read_csv(here("data/avaliacoes/avaliacoes-20180222.csv"))
sentimentos = read_csv(here("data/sentimentos/sentimento.csv"))

reclamacoes_raw = reclamacoes_raw %>% 
    mutate(id = 1:n(), 
           comprimento_reclamacao = str_length(reclamacao), 
           nome_orgao = str_split(link, "/") %>% map_chr(~ .[[5]]))
```

`reclamacoes_l` tem um formato long em vez de wide (explicado [aqui](https://sejdemyr.github.io/r-tutorials/basics/wide-and-long/)).

```{r junta}
avaliacoes = avaliacoes_raw %>% 
    group_by(id_reclamação) %>% 
    summarise(insatisfação = median(insatisfação), 
              avaliadores = n())

reclamacoes = reclamacoes_raw %>% 
    inner_join(avaliacoes, by = c("id" = "id_reclamação")) %>% 
    left_join(sentimentos, by = "id")

reclamacoes_l = reclamacoes %>%  
    select(-palavras_op30, -palavras_sent) %>% 
    gather(key = "lexico", 
           value = "polaridade", 
           sentimento_op30, sentimento_sent)

```

Converte polaridades para escala 0-5

```{r}
# A polarização normalizada foi realizada fazendo uma escala baseada nos valores aceitáveis, 0-5, dos valores de polaridade calculados.
 reclamacoes_l = reclamacoes_l %>% 
     group_by(lexico) %>% 
     mutate(polaridade_normalizada = scales::rescale(polaridade,to=c(0, 5)))
```

Calcula o erro por reclamação

```{r}
reclamacoes_l = reclamacoes_l %>% 
    mutate(erro = (insatisfação - polaridade_normalizada)**2)
```


## EDA

Inicial. Faça os gráficos a mais que achar necessário para entender os dados que temos de resultado.

```{r}
reclamacoes %>% 
    ggplot(aes(x = sentimento_op30, y = sentimento_sent)) + 
    geom_abline(slope = 1, intercept = 0, color = "grey") + 
    geom_count(alpha = .7) 
```

```{r}
reclamacoes_l %>% 
    ggplot(aes(x = insatisfação, y = polaridade_normalizada, group = insatisfação)) + 
    geom_jitter(alpha = .7)  + 
    facet_wrap(~ lexico)

reclamacoes_l %>% 
    ggplot(aes(x = insatisfação, y = erro, group = insatisfação)) + 
    geom_jitter(alpha = .5)  +
    # geom_boxplo() + 
    facet_wrap(~ lexico)
```

## Há relação entre o léxico e a precisão/erro?

Agora um modelo para responder sua pergunta.
```{r}

reclamacoes_l1 = reclamacoes_l %>% filter(lexico == "sentimento_op30")
reclamacoes_l2 = reclamacoes_l %>% filter(lexico == "sentimento_sent")

```


```{r}
modelo_lexico1 = lm(erro ~ palavras + avaliadores, data = reclamacoes_l1)
tidy(modelo_lexico1, conf.int = TRUE, conf.level = 0.95)
glance(modelo_lexico1)
```

Modelo 1: Léxico sentimento_op30

Regressão múltipla foi utilizada para analisar se palavras, avaliadores tem uma associação significativa com o erro na estimativa de instatisfação da reclamação. Os resultados da regressão indicam que um modelo com os 2 preditores no formato erro = 1.136267734 + 0.002993.palavras - 0.028506.avaliadores explicam 2,48% da variância da variável de resposta (R2 = 3,6%). 
A variável independente palavras é contabilizada na quantidade de palavras na reclamação, tem uma relação significativa com o erro em [0.0006689658;0.005316699], IC com 95%, assim como avaliadores é contabilizada em quantos avaliadores a reclamação teve, tem uma relação significativa com erro em [-0.5531118156;0.496100687], IC com 95%. 
Desta forma, aumentando uma palavra, temos um incremento no erro de 0.2993% o erro, enquanto o aumento em avaliadores existe um decrescimo de 2,8506% o erro. Contudo, como avaliadores  tem valor em intervalo que muda de sinal, essa variável termina não tendo valor significativo no modelo.

Assim, podemos afirmar que a variável avaliadores não possui tanta influência no erro dado a regressão linear múltipla com o léxico sentimento_op30.

```{r}
modelo_lexico2 = lm(erro ~ palavras +  avaliadores, data = reclamacoes_l2)
tidy(modelo_lexico2, conf.int = TRUE, conf.level = 0.95)
glance(modelo_lexico2)
summary(modelo_lexico2)
```

Modelo 2: Léxico sentimento_sent

Regressão múltipla foi utilizada para analisar se palavras, avaliadores tem uma associação significativa com o erro na estimativa de instatisfação da reclamação. Os resultados da regressão indicam que um modelo com os 2 preditores no formato Erro = 1.136267734 + 0.003670935.palavras + 0.100279928.avaliadores explicam 5,63% da variância da variável de resposta (R2 = 6,7%).
A variável independente palavras é contabilizada na quantidade de palavras na reclamação, tem uma relação significativa com o erro em [0.001596337;0.005745533], IC com 95%, assim como avaliadores é contabilizada em quantos avaliadores a reclamação teve, tem uma relação significativa com erro em [-0.368054700;0.568614557], IC com 95%. 
Desta forma, aumentando uma palavra, temos um incremento no erro de 3.67% o erro, enquanto o aumento em avaliadores existe um decrescimo de 10.02% o erro. Contudo, como avaliadores tem valor em intervalo que muda de sinal, essa variável termina não tendo valor significativo no modelo.

Assim, podemos afirmar que a variável avaliadores não possui tanta influência no erro dado a regressão linear múltipla com o léxico sentimento_sent.